【裁判字號】    99,訴,2121
【裁判日期】    990831
【裁判案由】    搶奪等
【裁判全文】
臺灣臺中地方法院刑事判決      99年度訴字第2121號
公  訴  人  臺灣臺中地方法院檢察署檢察官
被      告  乙○○
選任辯護人  宋永祥律師
            陳建三律師
上列被告因搶奪等案件，經檢察官提起公訴（九十九年度偵字第
一六五０二號），本院依簡式審判程序判決如下：
    主  文
乙○○犯次行使變造特種文書罪，均累犯，各處有期徒刑月
；又犯次搶奪罪，均累犯，各處有期徒刑捌月。應執行有期徒
刑壹年拾月。
    犯罪事實及理由
一、犯罪事實：
(一)乙○○前因竊盜案件，經臺灣高等法院臺中分院以九十年度
    上易字第一九四一號判決判處有期徒刑二年確定；又因強盜
    案件，經臺灣高等法院臺中分院以九十一年度上訴字第五七
    三號判決判處有期徒刑五年二月，並經最高法院以九十一年
    度臺上字第五七七八號判決駁回上訴確定，嗣與前揭竊盜罪
    刑合併定應執行刑為有期徒刑七年確定，於民國九十六年七
    月六日假釋付保護管束，於九十七年五月二十七日縮刑期滿
    未經撤銷假釋視為徒刑執行完畢。
(二)詎乙○○仍不知悔改，因缺錢花用，且為躲避警方追緝，乃
    基於行使變造特種文書、意圖為自己不法所有而搶奪他人財
    物之犯意，分別為下列行為：
  1.先於九十九年六月九日凌晨二時五十四分行搶前之某時、某
    處，以黑色膠帶黏貼之方式，將其所有車牌號碼二三六－Ｂ
    ＷＸ號普通重型機車之車牌外觀，變造為二八八－ＢＷＸ而
    行使之，足以生損害於公路監理等主管機關對於車牌管理及
    取締違規車輛之正確性。嗣於該日凌晨二時五十四分許，騎
    乘上開經變造車號之機車，行經臺中市○○區○○路與惠來
    路口，見甲○○將手提包放置於機車腳踏墊上，認有機可乘
    ，旋利用甲○○於交岔路口停等紅燈之機會，將機車靠近甲○○，趁甲○○不及防備之際，徒手以腕力強拉搶取甲○○
    所有之手提包一個及其內財物（內有現金新臺幣【下同】七
    百八十元、玉山銀行金融卡一張、合作金庫金融卡一張、郵
    局金融卡一張、ＣＡＮＯＮ相機一台、機車駕駛執照一張、
    機車行車執照一張、健保卡一張），得手後隨即加速逃逸，
    俟將現金留下花用完畢，其餘物品則丟棄於其臺中市○○區
    ○○路二段三二八號四樓住處樓下之垃圾筒內，讓環境清潔
    車載走。
  2.復於九十九年六月十日凌晨零時三十分行搶前之某時某地，
    仍採前述黑色膠帶黏貼之方式，將車號二三六－ＢＷＸ號重
    型機車之車牌外觀變造為二八八－ＢＷＸ而行使之，致生損
    害於公路監理等主管機關對於車牌管理及取締違規車輛之正
    確性。嗣於該日凌晨零時三十分許，騎乘上開變造機車至臺
    中市○○區○○路與福科路口，見丁○○將包包放置於機車
    腳踏墊上，認有機可乘，旋利用丁○○於交岔路口停等紅燈
    之機會靠近丁○○，趁丁○○不及防備之際，徒手以腕力強
    搶丁○○所有之包包一個及其內財物（內有現金九百元、新
    光銀行金融卡一張、合作金庫金融卡一張、機車駕駛執照一
    張、機車車執照一張、身分證一張、健保卡一張），得手後
    立刻逃離現場，俟將現金留下花用殆盡，其餘物品則丟棄於
    其上址住處樓下之垃圾筒內，讓環境清潔車載走。
  3.另於九十九年七月六日凌晨二時五十分行搶前之某時，在臺
    中市○○路與青海路口，又用前述黏貼黑色膠帶方式，將其
    上開二三六－ＢＷＸ號機車車牌變造為二八八－ＢＷＸ而行
    使之，致生損害於公路監理等主管機關對於車牌管理及取締
    違規車輛之正確性。嗣於該日凌晨二時五十分許，騎乘經變
    造車號之機車，途經臺中市○○區○○路與漢口路口，見戊○○將包包放置於機車腳踏墊上，認有機可乘，旋利用戊○○於交岔路口停等紅燈之機會，將機車靠近戊○○，趁戊○○不及防備之際，徒手以腕力強拉搶取戊○○所有之包包一
    個及其內財物（內有現金約五百元、國泰世華銀行信用卡一
    張、土地銀行金融卡一張、機車駕駛執照一張、機車行車執
    照一張、身分證一張、健保卡一張、手機二支ＧＵＣＣＩ皮
    夾一個ＣＡＮＯＮ相機一台、臺中亞緻員工卡片一張、筆記
    本二本），得手後旋即逃逸，俟將現金留下花畢，其餘物品
    則丟棄於其上址住處樓下之垃圾筒內，讓環境清潔車載走。
(三)嗣經甲○○報警，由警方調閱監視錄影畫面查知乙○○後，
    於九十九年七月十三日十七時五十五分許，持搜索票至乙○○上址住處查獲，並扣得乙○○行搶時所穿戴之安全帽一頂
    、上衣一件、短褲一件、拖鞋一雙。
二、本案證據：
(一)被告乙○○之自白。
(二)證人即被害人甲○○、丁○○、戊○○於警詢之證述。
(三)道路監視錄影器翻拍照及機車牌照變造照片共四十二幀。
(四)臺灣高等法院被告前案紀錄表、刑案資料查註紀錄表。
三、核被告乙○○所為，均係犯刑法第二百十六條、第二百十二
    條之行使變造特種文書罪、第三百二十五條第一項之搶奪罪
    。被告變造特種文書之低度行應為行使之高度行為所吸收，
    不另論罪。被告各次所犯行使變造特種文書罪、搶奪罪，均
    犯意各別，行為獨立，應予分論併罰。查被告前因竊盜案件
    ，經臺灣高等法院臺中分院以九十年度上易字第一九四一號
    判決判處有期徒刑二年確定；又因強盜案件，經臺灣高等法
    院臺中分院以九十一年度上訴字第五七三號判決判處有期徒
    刑五年二月，並經最高法院以九十一年度臺上字第五七七八
    號判決駁回上訴確定，嗣與前揭竊盜罪刑合併定應執行刑為
    有期徒刑七年確定，於九十六年七月六日假釋付保護管束，
    於九十七年五月二十七日縮刑期滿未經撤銷假釋視為徒刑執
    行完畢等情，有臺灣高等法院被告前案紀錄表、刑案資料查
    註紀錄表各一份在卷足稽，其於受有期徒刑執行完畢後，五
    年以內故意再犯本案法定本刑有期徒刑以上之罪，皆為累犯
    ，應依刑法第四十七條第一項規定，均加重其刑。爰審酌被
    告正值年輕力壯，不思循正當管道賺取財物謀生，反起意變
    造車牌以掩飾犯罪並伺機行搶，危害社會治安非輕，暨本案
    犯罪之動機、目的，使用手段，犯罪所生損害及次數，惟兼
    衡被告已與被害人甲○○、丁○○、戊○○達成和解，有本
    院調解程序筆錄、和解書各一份附卷足憑，且其犯後始終坦
    承犯行，態度尚佳等一切情狀，分別量處如主文所示之刑，
    並定其應執行刑，以示懲儆。
四、扣案之安全帽一頂、上衣一件、短褲一件、拖鞋一雙，雖為
    被告乙○○行搶時所穿戴之物，然該安全帽、上衣、短褲、
    拖鞋僅作為其平常之一般穿著用途，非專供本案變造特種文
    書、搶奪犯罪所用之物，爰均不予宣告沒收。
五、應依刑事訴訟法第二百七十三條之一第一項、第二百九十九
    條第一項前段、第三百十條之二、第四百五十四條第一項，
    刑法第二百十六條、第二百十二條、第三百二十五條第一項
    、第四十七條第一項、第五十一條第五款，刑法施行法第一
    條之一，判決如主文。
六、如不服本判決，得自收受送達之日起十日內向本院提出上訴
    狀，上訴於臺灣高等法院臺中分院(須附繕本)。
本案經檢察官丙○○到庭執行職務。
中    華    民    國    99    年    8    月     31    日
                  刑事第十庭  法  官  周莉菁
以上正本證明與原本無異。
如不服本判決應於收受判決後10日內向本院提出上訴書狀，並應
敘述具體理由；其未敘述上訴理由者，應於上訴期間屆滿後20日
內向本院補提理由書 (均須按他造當事人之人數附繕本)「切勿
逕送上級法院」。
告訴人或被害人對於判決如有不服具備理由請求檢察官上訴者，
其上訴期間之計算係以檢察官收受判決正本之日期為準。
                              書記官  吳彩華
中    華    民    國    99    年    8     月    31    日
附錄本判決論罪科刑法條：
刑法第212條：
偽造、變造護照、旅券、免許證、特許證及關於品行、能力服務
或其他相類之證書、介紹書，足以生損害於公眾或他人者，處
1 年以下有期徒刑、拘役或 3 百元以下罰金。
刑法第325條第1項：
意圖為自己或第三人不法之所有，而搶奪他人之動產者，處六月
以上五年以下有期徒刑。

司法院資訊處製作；財團法人民間司法改革基金會備份。
